臺灣高等法院刑事判決　　　　　　　　　　　　　　九十年度上訴字第一四號
　　上　訴　人
　　即　被　告　乙○○
　　指定辯護人　本院甲○
右上訴人因違反毒品危害防制條例案件，不服臺灣板橋地方法院八十九年度訴字第一
六五一號，中華民國九十年三月一日第一審判決（起訴案號：臺灣板橋地方法院檢察
署八十九年度偵字第六八四九號；併辦案號：同檢察署八十九年度偵字第一六五六二
號），提起上訴，本院判決如左：
    主  文
原判決撤銷。
乙○○連續販賣第二級毒品，累犯，處有期徒刑柒年陸月。扣案之第二級毒品安非他
命拾包（原總毛重壹佰拾柒點壹貳公克，總淨重壹佰拾點壹玖公克，驗餘總淨重壹
佰拾點零玖公克）沒收銷燬之；電子秤壹只、塑膠袋伍拾捌個均沒收。所得財物新
臺幣壹萬柒仟元沒收之，如全部或一部不能沒收時，以其財產抵償之。又連續持有第
一級毒品，累犯，處有期徒刑陸月。扣案之第一級毒品海洛因包（合計淨重伍點陸
壹公克、包裝重零點玖捌公克）、含有第二級毒品大麻成分之煙絲壹包（連同下列之
大麻種子拾粒，合計淨重零點壹捌公克，包裝重零點貳公克）、含有第二級毒品
大麻成分之煙草貳包（合計淨重壹點陸壹公克，包裝重零點玖公克），均沒收銷燬
之；大麻種子拾粒沒收。應執行有期徒刑柒年拾月，扣案之第二級毒品安非他命拾
包（原總毛重壹佰拾柒點壹貳公克，總淨重壹佰拾點壹玖公克，驗餘總淨重壹佰拾
點零玖公克）、第一級毒品海洛因包（合計淨重伍點陸壹公克、包裝重零點玖捌
公克）、含有第二級毒品大麻成分之煙絲壹包（連同下列之大麻種子拾粒，合計淨
重零點壹捌公克，包裝重零點貳公克）、含有第二級毒品大麻成分之煙草貳包（合
計淨重壹點陸壹公克，包裝重零點玖公克），均沒收銷燬之；電子秤壹只、塑膠袋
伍拾捌個、大麻種子拾粒均沒收。所得財物新臺幣壹萬柒仟元沒收之，如全部或一
部不能沒收時，以其財產抵償之。
    事  實
一、乙○○曾於民國八十五年間因施用第二級毒品安非他命案件，經臺灣板橋地方法
    院判處有期徒刑三月確定，於同年十一月十九日易科罰金執行完畢。猶不知悔改
    ，為供自己施毒所需，乃意圖營利，基於概括之犯意，自八十八年九月間起，先
    向綽號「阿南」之成年人，以半兩（計約十八點七五公克）新臺幣（下同）一萬
    二千元之價格販入第二級毒品安非他命（依此計算，一公克進價約六百四十元）
    ，再分裝為每零點五公克或一公克一包，出售予丁○○、丙○○施用以牟利。共
    計：
（一）自八十八年九月間起至八十九年三月中旬止（扣除八十八年十二月二十一日至
      八十九年一月二十一日止，乙○○另案因施用安非他命經送觀察勒戒期間）以
      行動電話聯絡後，再約定交貨地點之方式，先後十次，在臺北縣三重市不詳地
      點之堤防邊、臺北縣三重市○○○路、及臺北縣淡水鎮○○路七十七巷二十八
      號乙○○原工作處等地，以一包一公克，每包一千元之價格，出售安非他命予
      丁○○（成年人）施用（施用毒品部分，另經觀察勒戒後，由檢察官為不起訴
      處分在案），得款共計一萬元。
（二）於八十八年九月底左右，在臺北縣三重市○○○路大同派出所旁，以一包一公
      克二千元之價格出售一包；於八十九年二月五日凌晨四時許，在臺北縣三重市
      ○○路附近，以一包零點五公克二千元之價格出售一包；再於八十九年三月二
      十二日上午十一時許，在臺北市○○○路○段明德春天百貨東司旁，以一包零
      點五公克一千元之價格出售三包，予丙○○（成年人）施用（施用毒品部分，
      另案執行強制戒治在案），先後三次共得款七千元。
    至八十九年三月二十二日下午五時許，丙○○在臺北縣三重市○○路○段二十七
    巷四號住處，經警查獲，並扣得該三包安非他命（共淨重一點五公克）。旋據丙○○供出上情，員警始循線於同年月二十三日晚上八時三十分許，在臺北縣淡水
    鎮○○路七十七巷二十八號前逮獲乙○○，並扣得其當日晚上七時許，甫自「阿
    南」處，以四萬五千元販入之第二級毒品安非他命十包（原總毛重一百十七點一
    二公克，原總淨重一百十三點一九公克，取零點一公克化驗，驗餘總淨重一百十
    三點零九公克），及其所有供販賣安非他命所用之電子秤一只、預備供販賣安非
    他命所用之塑膠袋五十八個。
二、乙○○為供己施用，於八十九年三月初某日晚上六時許，在臺北市○○路附近，
    以一萬五千元，向「阿南」購得第一級毒品海洛因二包，旋於同年月初某日晚上
    七時許，在臺北縣板橋市南雅夜市附近，自綽號「黑輪」之成年人處取得含有第
    二級毒品大麻成分之煙絲一包，及大麻種子十三粒，而非法持有之。嗣於同年月
    二十三日晚上八時三十分許，在臺北縣淡水鎮○○路七十七巷二十八號前為警逮
    獲時，經扣得其所持有之海洛因二包（合計淨重二點六六公克，包裝重零點六三
    公克）、大麻種子十三粒及含有大麻成分之煙絲一包（合計淨重零點一八公克，
    包裝重零點三二公克）。
三、乙○○於八十九年五月二十五日，因另涉施用第二級毒品安非他命，經觀察勒戒
    後出所，猶不知改悔，竟為供己施用，復承前開非法持有第一級毒品、第二級毒
    品之概括犯意，於同年七月二十日晚上十二時許，在高雄市小港區一帶，向綽號
    「小胖」之成年人，購得第一級毒品海洛因一包（淨重二點九五公克，包裝重零
    點三五公克）、含有第二級毒品大麻成分之煙草二包（合計淨重一點六一公克，
    包裝重零點三九公克），而非法持有之。終於同年七月二十一日凌晨二時十分許
    ，行經高雄市○○區○○路與大順路口時，為警查獲，並扣得海洛因一包、含有
    大麻成分之煙草各二包。
四、案經臺北市政府警察局大安分局報請臺灣板橋地方法院檢察署檢察官偵查起訴（
    前開事實一、二部分），及高雄市政府警察局刑警大隊報由臺灣高雄地方法院檢
    察署呈請臺灣高等法院檢察署核轉臺灣板橋地方法院檢察署檢察官移請原審併案
    審理（前開事實三部分）。
    理  由
一、訊據上訴人即被告乙○○固承認於八十九年三月二十三日晚上八時三十分許，在
    臺北縣淡水鎮，因持有安非他命、海洛因、大麻種子及含有大麻成分之煙絲為警
    查獲，嗣於同年七月二十一日凌晨二時十分許，又在高雄市○○區○○路與大順
    路口時，為警查獲其持有海洛因及含有大麻成分之煙草等事實，然矢口否認有販
    賣安非他命予丁○○、丙○○之犯行，辯稱：其所持有之安非他命、海洛因、大
    麻種子及含有大麻成分之煙絲、煙草均係購入供自己施用所需，又其曾因施用安
    非他命、海洛因經觀察勒戒，則為施用而持有各該毒品，自不應再予論罪科刑云
    云。
二、經查：
（一）關於販賣安非他命部分：
  １、丁○○部分：
（１）丁○○自八十八年九月間開始，以行動電話聯絡後，再約定交貨地點方式，先
      後十次，在臺北縣三重市不詳地點之堤防、三重市○○○路、及臺北縣淡水鎮
      ○○路七十七巷二十八號被告原工作處等地，以一包一千元之價格，向被告購
      買安非他命施用等情，已據證人丁○○於彼所涉施用毒品案件之警訊、檢察官
      訊問時指述甚詳（見本院卷第一八０至一八三頁附臺灣板橋地方法院檢察署八
      十九年毒偵字第三０六九號偵查卷筆錄影本），至本案原審訊問時亦作相同之
      指證（見原審卷第三十頁）。而丁○○確因施用安非他命，於八十九年五月十
      一日經裁定送觀察勒戒後，業經檢察官為不起訴處分確定等情，有臺灣板橋地
      方法院八十九年度毒聲字第三一二三號刑事裁定及臺灣高等法院檢察署刑案紀
      錄簡覆表各一份附卷可憑（見本院卷第一八四至一八五頁、第六十六頁），足
      見證人丁○○於該段期間內有施用安非他命之自白非虛，彼稱向被告購買安非
      他命，亦非無據。
（２）至於證人丁○○對於購買之時間、價格之陳述，於警訊時稱：由八十八年九月
      間開始，向被告購買安非他命約十次，每次金額、數量不定，最後一次為八十
      九年三月中旬某日上午十時，以二千元購買一公克（見本院卷第一八０頁）。
      檢察官訊問時稱：彼至八十九年五月十一日檢察官訊問時止，施用安非他命之
      期間尚不及一年，所施用之安非他命均係向被告購買，每次約一千至一千五百
      元，約十次以上（見本院卷第一八三頁）。在本案原審訊問時證稱：以一包一
      千元之價格，向被告購買數量不詳之安非他命十次（見原審卷第三十頁）。其
      中對於：
（I）購買之時間，究係始自八十八年九月間，或自八十九年五月十一日往前推算一
      年間？所述固有所出入。惟徵諸證人丁○○自白施用安非他命之期間達一年之
      久，為時非短，實難期能具體指出購買之時間，且八十八年九月間，仍在八十
      九年五月十一日往前推算中一年中。故丁○○雖未能具體供述購買之詳細時間
      ，與常情並無違悖，不得依此即認彼所為向被告購買安非他命之證詞不可採。
      且為免被告執此質疑證人丁○○證詞之真實性，本件丁○○購買安非他命之期
      日，應客觀認定為始自八十八年九月間，最後一次則係在八十九年三月中旬。
      又其間，被告曾因施用安非他命，經臺灣板橋地方法院裁定自八十八年十二月
      二十一日送觀察勒戒後，至八十九年一月二十一日始出所，並經臺灣板橋地方
      法院檢察署檢察官為不起訴處分，為被告所自承，有臺灣高等法院檢察署刑案
      紀錄簡覆表及全國前案紀錄各一份附卷可憑（見第六八四九號偵查卷第十頁、
      原審卷第六頁、本院卷第十五頁）。因丁○○未能具體指陳購買安非他命日期
      ，則於前開認定之八十八年九月間至八十九年三月中旬期間，自應扣除被告送
    觀察勒戒期間，始符事實。檢察官依丁○○於前開訊問時所稱：彼至八十九年
      五月十一日檢察官訊問時止，施用安非他命之期間尚不及一年，所施用之安非
      他命均係向被告購買云云，即認定被告販賣時間之始在八十八年五月間，自有
      未合。
（II）有關所購賣之安非他命數量及價格部分，雖有一包一千元、一千五百元、二千
      元不等之說詞，然查安非他命原有如一般商品，端視供需情形決定市場價格，
      丁○○向被告購買之時間已逾半年，其間價格難免有所波動。是有關數量及價
      格，自應從最有利被告之標準，即以一公克一包，每包一千元為認定。而次數
      部分，亦應依所述最低次數即十次為準，檢察官起訴意旨載為「十餘次」，且
      價金認係一千元至一千五百元，尚屬誤會。據此計算，被告販賣安非他命予丁○○所得價金，應為一萬元。
  ２、丙○○部分：
（１）丙○○曾向被告購買安非他命施用，前後計於八十八年九月底左右，在臺北縣
      三重市○○○路大同派出所旁，買一包一公克二千元；於八十九年二月五日凌
      晨四時許，在臺北縣三重市○○路附近，買一包零點五公克二千元；再於八十
      九年三月二十二日上午十一時許，在臺北市○○○路○段明德春天百貨公司旁
      ，以一包零點五公克一千元之價格買三包等情，已據證人丙○○於八十九年三
      月二十二日為警查獲彼涉施用毒品案件之警訊時指述甚詳（見第六八四九號偵
      查卷第十二頁），至本案原審訊問時亦作相同之指證（見原審卷第二十八至二
      十九頁）。而丙○○確因施用安非他命，先後經裁定送觀察勒戒、強制戒治等
      情，有臺灣板橋地方法院八十八年度毒聲字第六三二二號刑事裁定及臺灣高等
      法院檢察署刑案紀錄簡覆表各一份附卷可憑（見本院卷第一七三頁、第七十三
      頁），足見證人丙○○於該段期間內有施用安非他命之自白非虛，彼稱向被告
      購買安非他命，原非無據。
（２）本案員警係依丙○○之指證，循線查獲被告，而被告於警訊時對於丙○○指述
      ，曾於前開時間，向其購買安非他命三次之事實，亦供承不諱（見第六八四九
      號偵查卷第十頁），益見證人丙○○之指證不虛。至於證人丙○○於本案檢察
      官訊問時，雖稱曾購買四次，前三次均買一千元，第四次買三千元（見第六八
      四九號偵查卷第六十七頁背面）；對於購買之價格部分，於原審時指稱：一公
      克一千元，買一、二千元（見原審卷第二十八頁）云云，所述未見一致。然查
      丙○○於原審又稱：彼在警訊時之陳述實在（見原審卷第二十九頁）。且查，
      證人丙○○於警訊時已詳述購買之時間、數量、價格，並對於第二次購買時何
      以價格較貴一事提出說明，稱當天為農曆年，安非他命漲價等情（見第六八四
      九號偵查卷第十二頁），而八十九年二月五日確為農曆春節，則丙○○之說明
      自有根據。故本案有關販賣予丙○○之數量、價格及次數，自應依丙○○與被
      告於警訊時一致之陳述而為認定。據此計算，被告販賣安非他命予丙○○所得
      價金，應為七千元。
  ３、被告於八十九年三月二十三日晚上八時三十分許，在臺北縣淡水鎮○○路七十
      七巷二十八號為警查獲之際，其持有安非他命十包、電子秤一只、塑膠袋五十
      八個等情，有該十包安非他命、電子秤及塑膠袋扣案可憑。其中：
（１）安非他命係被告甫自綽號「阿南」處，以四萬五千元販入之物，又被告以往向
      「阿南」買安非他命，多係半兩一萬二千元左右，該次，「阿南」謂付現金，
      可以四萬五千元購買三兩等情，已據被告於檢察官訊問時供述甚詳（見第六八
      四九號偵查卷第三十三頁背面）。經查，半兩計約十八點七五公克，則以一萬
      二千元之價格折計，一公克進價約六百四十元。次查，被告此次被查獲時所持
      有之安非他命粉末十包，經送鑑定結果，均呈甲基安非他命陽性反應，原總毛
      重一百十七點一二公克，原總淨重一百十三點一九公克，取零點一公克化驗，
      驗餘總淨重一百十三點零九公克，有臺北市政府警察局八十九年七月三日市鑑
      毒字第０三二號鑑驗通知書一紙在卷可稽（見第六八四九號偵查卷第五十三頁
      ）。而三兩重計約一百十二點五公克，與被查獲之數量幾近相同，是以，被告
      前開關於販入安非他命數量、價格之自白，核與事實相符，堪信為真實。準此
      ，被告買進安非他命之價格，一公克僅約六百四十元，甚至以現金大量買進時
      ，價格更低，乃竟以高於買進之價格出售予之丁○○、丙○○，已如前述，被
      告有販賣安非他命圖利之事實，亦可認定。
（２）有關電子秤及塑膠袋，被告於本院審理時，雖以其每日須施用安非他命三至四
      次，數量龐大，為免購買時，對方給付數量不足，因此買電子秤過磅，又為攜
      帶方便，故購買塑膠袋以利分裝攜帶云云置辯（見本院卷第一九六頁）。然查
      ，被告被查獲之際，前開物品均置放買在其所攜帶之背包內，已據被告坦認在
      案（見第六八四九號偵查卷第八頁背面）。若謂其係以塑膠袋分裝供己施用，
      則依一般經驗法則，市場所出售之塑膠袋理應為整數（即數十個或數百個裝）
      ，不可能有「五十八個裝」之塑膠袋，因此，扣案之塑膠袋並非當日所購買，
      被告隨身攜帶大量空塑膠袋，亦非為利自己施用之便所為，應可認定屬實。次
      查，被告於警訊之初，已承認各項物品均為其所有，塑膠袋是用來分裝安非他
      命，再用電子秤秤重準備出售等語（見第六八四九號偵查卷第九頁背面）。雖
      於檢察官初訊時翻異前詞，改稱不知何人所有（見第六八四九號偵查卷第二十
      五頁背面），惟於原審及本院則又坦稱電子秤及塑膠袋為其所有（見原審卷第
      八十頁、本院第二十五、一九六、一九九頁），則各該物品為其所有，應可認
      定無誤。
  ４、被告雖另辯以：其曾遭警刑求，警訊之自白非出於其自由意志所為云云。然查
      ，被告於八十九年三月二十四日檢察官初訊時，即否認警訊自白之真實性，但
      並未提出曾遭刑求之抗辯；至檢察官聲請羈押，經臺灣板橋地方法院法官於同
      日訊問時，始稱警員以電擊棒電其臀部、打其胸部、臉部云云，旋經法官命其
  出示受傷處，當場勘驗其身體臀部、手部及胸部等，並無外傷，有相關筆錄附
      卷可參（見第六八四九號偵查卷第二十五頁背面至第二十六頁、第四十頁背面
      ）。刑求之說，尚屬無據。
（二）關於持有海洛因、含大麻成分之煙絲、煙草、大麻種子部分：
  １、被告於八十九年三月二十三日晚上八時三十分許，在臺北縣淡水鎮○○路七十
      七巷二十八號前為警逮獲時，持有海洛因二包、大麻種子十三粒及含有大麻成
      分之煙絲一包；至八十九年七月二十一日凌晨二時十分許，又在高雄市○○區
      ○○路與大順路口時，為警查獲其持有海洛因一包、安非他命及含有大麻成分
      之煙草各二包等事實，為被告自白不諱，並有上開物品扣案可稽。
  ２、上開物品經送鑑定結果，其中：
（１）八十九年三月二十三日扣得之物，有白粉二包均含海洛因成分（合計淨重二點
      六六公克，包裝重零點六三公克），另種子十三粒及少許煙絲含有大麻成分（
      合計淨重零點一八公克，包裝重零點三二公克），有法務部調查局八十九年五
      月三十一日（八九）陸（一）字第八九一六二六一二號、同年月二十五日（八
      九）陸（一）字第八九一六二五○三號鑑定通知書二紙在卷可稽（見第六八四
      九號偵查卷第五十六、五十七頁）。
（２）八十九年七月二十一日扣得之物，有白粉一包含海洛因成分（淨重二點九五公
      克，包裝重零點三五公克），煙草二包含有大麻成分（合計淨重一點六一公克
      ，包裝重零點三九公克），有法務部調查局八十九年八月十八日（八九）陸（
      一）字第八九一七一五一八號、同年月十六日（八九）陸（一）字第八九一七
      一一四六號鑑定通知書二紙附卷足憑（見原審卷第三十四、三十五頁）。
  ３、被告雖辯稱上開物品均係購入供自己施用所需，又其曾因施用安非他命、海洛
      因經觀察勒戒，則為施用而持有各該毒品，自不應再予論罪科刑云云。然查：
（１）被告曾於八十八年十二月二十一日持有海洛因，至同年月二十二日為警查獲，
      並經臺灣板橋地方法院於八十九年五月三十一日以八十九年度易字第一二八八
      號判決處有期徒刑五月在案。
（２）被告於八十九年七月十八日起至同年九月二十日止，因連續施用安非他命，先
      後在八十九年七月二十一日凌晨二時十分許（即本案事實三被查獲時）及同年
      九月二十三日晚上七時許，為警查獲，並經臺灣板橋地方法院於九十年六月二
      十二日以八十九年度簡上字第六十九號判決處有期徒刑六月在案。
      被告上開犯行及判決情形，有臺灣高等法院檢察署刑案紀錄簡覆表及各該刑事
      判決在卷足徵（見本院卷第二一八至二二０頁、第二二三至二二九頁）。經查
      ，其中並無施用海洛因、大麻犯行。次查，被告於八十九年四月二十九日檢察
      官訊問時，已陳明其前未曾施用海洛因等語（見第六八四九號偵查卷第三十三
      頁背面）。再查，被告於八十九年三月二十三日被查獲之後，係因施用安非他
      命經裁定送觀察勒戒，亦有臺灣板橋地方法院八十九年度毒聲字第二九０六號
      裁定附卷為證（見第六八四九號偵查卷第四十九頁）。從而，本案被告前後兩
      次被查獲之際所持有之海洛因、含大麻成分之煙絲、煙草、大麻種子部分，雖
      係供被告自己施用，然尚未施用即被查獲，被告仍應負持有之罪責至明。
    綜上所述，被告所辯云云，無非事後卸責飾詞，不足採信，其有右開販賣安非他
    命及持有海洛因、含大麻成分之煙絲、煙草、大麻種子等犯行，事證業臻明確，
    堪以認定，應依法論科。
二、按海洛因為毒品危害防制條例第二條第二項第一款所定之第一級毒品，安非他命
    、大麻則為同條項第二款所定之第二級毒品，又大麻種子為同條例第十四條第四
    項所禁止持有之物。核被告所為：
（一）販賣安非他命予丁○○、丙○○部分，係犯毒品危害防制條例第四條第二項之
      販賣第二級毒品罪。被告先後多次犯行，時間緊接，手段相若，而犯同一罪名
      ，顯係基於概括之犯意為之，為連續犯，應依刑法第五十六條規定以一罪論，
      並就法定刑之有期徒刑部分加重其刑（無期徒刑部分依法不得加重）。其販賣
      前後持有之低度行為應為販賣之高度行為吸收，不另論罪。
（二）持有海洛因、含大麻成分之煙絲、煙草及大麻種子部分，核係犯毒品危害防制
      條例第十一條第一項之持有第一級毒品罪、同法第十一條第二項之持有第二級
      毒品罪及同法第十四條第四項之持有大麻種子罪。被告以一行為同時持有海洛
      因、含大麻成分之煙絲及大麻種子（事實二部分），又以一行為同時持有海洛
      因、含大麻成分之煙草（事實三部分），均係以一行為觸犯數罪名，為想像競
      合犯，應從較重之非法持有第一級毒品罪處斷。又被告先後二次持有行為，時
      間緊接，手段相若，而犯同一罪名，顯係基於概括之犯意為之，為連續犯，應
      依刑法第五十六條規定以一罪論，並加重其刑。有關前開事實三之持有毒品犯
      行（即移送原審併辦部分），雖未據檢察官提起公訴，然與已起訴之事實二部
      分有連續犯之裁判上一罪關係，法院自得併予審理。
    被告所犯販賣第二級毒品罪與持有第一級毒品罪，二罪之犯意各別，行為互殊，
    應予分論並罰。查被告曾於八十五年間因施用安非他命案件，經臺灣板橋地方法
    院判處有期徒刑三月確定，於同年十一月十九日易科罰金執行完畢，有卷附之臺
    灣高等法院檢察署刑案紀錄簡覆表可憑，其於執行完畢五年以內再犯有期徒刑以
    上之本案二罪，為累犯，均應加重其刑，並遞加重之（販賣第二級毒品罪，法定
    刑無期徒刑部分，依法不得加重）。
三、原審據以論科，原非無見，惟：
（一）關於扣案之安非他命、海洛因、含大麻成分之煙絲、煙草及大麻種子等之數量
      ，未依據鑑定結果認定。
（二）大麻種子並非毒品危害防制條例第二條第二項各款所定之毒品，乃竟誤依同條
      例第十八條第一項前段之規定，宣告沒收銷燬。
（三）被告販賣毒品所得未依毒品危害防制第十九條第一項之規定為沒收、抵償之諭
      知。
（四）主文欄雖論被告連續持有第一級毒品之罪，然理由欄卻未敘明理由。
    上開情事均有未合，被告上訴意旨所陳固無理由，然原判決既有可議，自應由本
    院予以撤銷改判。爰審酌被告之品行、犯罪動機、目的、手段、所生危害、所得
    財物及犯罪後之態度等一切情狀，分別就所犯二罪，各量處如主文所示之刑，並
    定其應執行之刑。
四、扣案之安非他命十包（原總毛重一百十七點一二公克，原總淨重一百十三點一九
    公克，取零點一公克化驗，驗餘總淨重一百十三點零九公克，包裝無從析離），
    海洛因三包（合計淨重五點六一公克，包裝重零點九八公克，包裝無從析離）、
    含有大麻成分之煙絲一包（連同下列之大麻種子合計淨重零點一八公克，包裝重
    零點三二公克，煙絲與大麻無從析離）、含有大麻成分之煙草二包（合計淨重一
    點六一公克，包裝重零點三九公克，煙草與大麻無從析離），均為毒品危害防制
    條例第二條第二項所定之毒品，應依同條例第十八條第一項前段之規定，宣告沒
    收銷燬。
五、扣案之大麻種子十三粒係毒品危害防制條例所定之違禁物品，塑膠袋五十八個係
    被告所有預備供販賣安非他命所用之物，爰分別依刑法第三十八條第一項第一款
    、第二款之規定宣告沒收。
六、扣案之電子秤一只係被告所有供販賣安非他命所用之物；另被告販賣安非他命所
    得財物共一萬七千元，均應依毒品危害防制條例第十九條第一項之規定沒收之。
    其中所得財物一萬七千元，如全部或一部無法沒收時，以其財產抵償之。
據上論斷，應依刑事訴訟法第三百六十九條第一項前段、第三百六十四條、第二百九
十九條第一項前段，毒品危害防制條例第四條第二項、第十一條第一項、第二項、第
十四條第四項、第十八條第一項前段、第十九條第一項，刑法第十一條、第五十六條
、第四十七條、第五十五條、第五十一條第五款、第三十八條第一項第一款、第二款
，判決如主文。
本案經檢察官謝英民到庭執行職務。
中      華      民      國    九十一    年      一      月      十      日
                              臺灣高等法院刑事第五庭
                                  審判長法  官  曾  德  水
                                        法  官  趙  功  恆
                                        法  官  林  立  華
右正本證明與原本無異。
販賣安非他命部分如不服本判決應於收受送達後十日內向本院提出上訴書狀，其未敘
述上訴之理由者並得於提起上訴後十日內向本院補提理由書（均須按他造當事人之人
數附繕本）。
持有海洛因、大麻，大麻種子部分不得上訴。
                                  書記官  廖  月  女
中      華      民      國    九十一    年      一      月      十      日
附錄本判決論罪科刑法條：
毒品危害防制條例第四條第二項：
製造、運輸、販賣第二級毒品者，處無期徒刑或七年以上有期徒刑，得併科新臺幣七
百萬元以下罰金。
毒品危害防制條例第十一條第一項、第二項：
持有第一級毒品者，處三年以下有期徒刑、拘役或新臺幣五萬元以下罰金。
持有第二級毒品者，處二年以下有期徒刑、拘役或新臺幣三萬元以下罰金。
毒品危害防制條例第十四條第四項：
持有大麻種子者，處一年以下有期徒刑、拘役或新臺幣一萬元以下罰金。
